---
title: "PCA"
output:
  html_document:
    df_print: paged
---

## Lectura del dataset
```{r}
library(ggplot2)
library(dplyr)

dt<-read.csv("StudentsMat.csv" , head = TRUE, sep=",")
dt
```

##### Como preprocesamiento, eliminamos las variables categóricas
```{r}
dt_reducido = subset(dt, select= -c(school, sex, address, famsize, Pstatus, Mjob, Fjob, reason, guardian, schoolsup, famsup, paid, activities, nursery, higher, internet, romantic))
dt_reducido
```
##### Resumen de las medidas de los atributos
```{r}
summary(dt_reducido)
```

##### Analizamos la estructura del dataset
```{r}
str(dt_reducido)
```

##### Comprobamos que no hay campos duplicados
```{r}
unique(dt_reducido[duplicated(dt_reducido),])
```

##### Importamos las librerías necesarias: FactoMineR y factoextra
```{r}
library("FactoMineR")
library("factoextra")
```


##### Efectuamos la función prcomp para obtener el análisis PCA
```{r}
dt_reducido.pca <- prcomp(dt_reducido, center = TRUE, scale = TRUE)
```

##### Vemos los componentes resultantes
```{r}
summary(dt_reducido.pca)
```
En PC11 tenemos una proporción acumulada del 90%, bastante buena con lo que podríamos descartar el resto de componentes que pertenecen a las 5 últimas variables, reduciendo así la dimensionalidad.


##### Estructura del análisis PCA
```{r}
str(dt_reducido.pca)
```


##### Instalamos ggpiblot para la visualización de los resultados
```{r}
#install.packages("devtools")
#library(devtools)
#install_github("vqv/ggbiplot")
```

##### Visualización del porcentaje de explicabilidad de cada componente
```{r}
fviz_eig(dt_reducido.pca)
```

##### Vemos la contribución de las variables a cada componente principal
```{r}
# Contribución a PC1
fviz_contrib(dt_reducido.pca, choice = "var", axes = 1, top = 10)

# Contribucion a PC2
fviz_contrib(dt_reducido.pca, choice = "var", axes = 2, top = 10)
```


##### Total de variables en función de los componentes PC1 y PC2
```{r}
fviz_pca_var(dt_reducido.pca,
             col.var = "contrib",
             gradient.cols = c("#00AFBB", "#E7B800", "#FC4E07"),
             repel = TRUE
             )
```

##### Total de muestras (estudiantes) distribuidas por los componentes PC1 y PC2
```{r}
fviz_pca_ind(dt_reducido.pca,
             col.ind = "cos2",
             gradient.cols = c("#00AFBB", "#E7B800", "#FC4E07"),
             repel = TRUE
             )
```

#### Agrupación en base a la variable Walc

```{r}
library(ggbiplot)
library(plyr)
library(dplyr)

ggbiplot(dt_reducido.pca, obs.scale = 1, var.scale = 1, labels=rownames(dt_reducido), groups=dt_reducido$Walc, ellipse=TRUE)
```

Se distingue cómo el grupo 5 (mayor cantidad de bebida en fines de semana) reúne también atributos como goout y freetime, estando claramente relacionados. A menor cantidad de bebida ingerida en fines de semana, también aumenta la calidad de relación familiar (famrel) y el tiempo de estudio (studytime).

#### Agrupación en base a la variable goout

```{r}
library(ggbiplot)
library(plyr)
library(dplyr)

ggbiplot(dt_reducido.pca, obs.scale = 1, var.scale = 1, labels=rownames(dt_reducido), groups=dt_reducido$goout, ellipse=TRUE)
```
En cuanto a goout, también se toma una interpretación casi idéntica a la anterior, estando claramente relacionados en los grupos generados.


