---
title: "Association Rule Mining"
output:
  html_document:
    df_print: paged
---

## Lectura del dataset

```{r}
df<-read.csv("StudentsMat.csv", head = TRUE, sep=",")
df
```
#### Instalación del paquete necesario "arules" para efectuar Reglas de asociación y hacer uso del algoritmo Apriori
```{r}
#install.packages("arules")
```

#### Importación del paquete.
```{r}
library(arules)
```

#### Como preprocesamiento, eliminamos columnas numéricas e irrelevantes
```{r}
df_reducido = subset(df, select= -c(school, age, address, Medu, Fedu, traveltime, studytime, failures, famrel, freetime, goout, health, absences, G1, G2, G3, reason, guardian, schoolsup, famsup, paid, activities, nursery, internet, romantic, Dalc))
df_reducido
```


#### Siguiendo con el preprocesamiento inicial, convertimos las variables de tipo "chr" a Factores
```{r}
cols <- c("Walc", "sex", "famsize", "Pstatus", "Mjob", "Fjob", "higher")

df_reducido[cols] <- lapply(df_reducido[cols], factor)
df_reducido
```


#### Comprobamos la nueva estructura tras los cambios:
```{r}
str(df_reducido)
```

### Aplicamos el algoritmo Apriori sobre el dataset procesado. Indicamos que solo nos muestre como rhs el consumo de alcohol en los fines de semana:
```{r}
rules <- apriori(df_reducido,
  parameter = list(minlen=2, supp=0.005, conf=0.8),
  appearance = list(rhs=c("Walc=1","Walc=2","Walc=3","Walc=4","Walc=5"),
  default="lhs"),
  control = list(verbose=F))

rules.sorted <- sort(rules, by="lift")

inspect(rules.sorted)
```

Nos genera 140 reglas. Comprobamos si hay reglas con antecedentes redundantes para eliminarlas:

#### Seleccionamos las reglas cuyos lhs son redundantes:
```{r}
subset.matrix <- is.subset(rules.sorted, rules.sorted, sparse = FALSE)
subset.matrix[lower.tri(subset.matrix, diag=T)] <- NA

redundant <- colSums(subset.matrix, na.rm=T) >= 1
which(redundant)
```
#### Eliminamos las redundantes y vemos las reglas finales:
```{r}
rules.pruned <- rules.sorted[!redundant]
inspect(rules.pruned)
```

Hemos pasado de 140 reglas a 29, eliminando las redundantes. La lectura de las reglas es la siguiente: si se da los valores de los atributos lhs (en el ejemplo 1: famsize=LE3, Mjob=other, higher=no), entonces ocurre rhs (Walc será 5 -el consumo de alcohol en los fines de semana será máximo-).

#### Instalamos arulesViz para visualización
```{r}
#install.packages("arulesViz")
```

```{r}
library(arulesViz)
plot(rules.pruned, method="paracoord", control=list(reorder=TRUE))
```

```{r}
plot(rules.pruned)
```

